# 请教“其他综合收益”科目

提问人：萍实 时间：2014-11-03 10:25:37
请教“其他综合收益”科目借贷方核算的具体内容规定，谢谢

回答人：chenyiwei
建议参考《计学撮要 2011 》中“综合收益的若干问题”一章。该部分内容写于 2010 年，与现在相比，除了以下变化之处以外，其余没有变化： 1 、列报方式：原先其他综合收益在“资本公积”科目中核算，现在成为独立的报表项目和一级核算科目，并在利润表中列出各项明细。 2 、披露要求：新修订的财务报表列报准则应用指南规定了新的附注披露要求（两张表）。 3 、确认和计量方面：引入了“以后会计期间不能重分类进损益的其他综合收益项目”的概念。

回答人：chenyiwei
建议参考《计学撮要 2011 》中“综合收益的若干问题”一章。该部分内容写于 2010 年，与现在相比，除了以下变化之处以外，其余没有变化： 1 、列报方式：原先其他综合收益在“资本公积”科目中核算，现在成为独立的报表项目和一级核算科目，并在利润表中列出各项明细。 2 、披露要求：新修订的财务报表列报准则应用指南规定了新的附注披露要求（两张表）。 3 、确认和计量方面：引入了“以后会计期间不能重分类进损益的其他综合收益项目”的概念。

提问人：萍实 时间：2014-11-04 10:54:56
那么原来计入“资本公积——其他资本公积”科目的这部分，要在转换时都调入“其他综合收益”科目吗？ 这部分以后还通过“资本公积——其他资本公积”科目过渡吗，还是直接计入“其他综合收益”科目？单行本 55 页例 20 那道题计入“资本公积——其他资本公积”科目很困惑，请陈版指教，谢谢

回答人：chenyiwei
要。现在其他综合收益是独立的一级科目和报表列报项目。今后核算时不再通过“资本公积——其他资本公积”科目。单行本仍提到“资本公积——其他资本公积”是修改不到位所致。

提问人：lhj229 时间：2014-11-05 09:54:29
请问陈老师，民营企业收到财政拨入的中央预算内固定资产投资款按照财政部的文件计入了资本公积，但这个是否不属于其他综合收益？？

回答人：chenyiwei
不属于其他综合收益。